Inventaris van het archief van het Ministerie van Justitie: Lettergroep Verzoeken om Recht (bijzondere onderwerpen), 1949-1980
Nationaal Archief, Den Haag
Ministerie van Justitie: Lettergroep Verzoeken om Recht (onderwerpdossiers)
Jus / VoR (onderwerp)
1949-1990
J26588
2.30 meter; 147 inventarisnummers.
Nationaal Archief, Den Haag
Ministerie van Justitie / Lettergroep Verzoeken om Recht (bijzondere onderwerpen)
Het archief van de Lettergroep Verzoeken om Recht (bijzondere onderwerpen) bevat klachten en verzoekschriften gedaan aan de minister van Justitie tussen 1949 en 1990 over uiteenlopende onderwerpen, maar vooral over vermeend ongepast optreden van politie, het Openbaar Ministerie en medici. Het archief is op onderwerp geordend met vermelding van het VR-nummer.
Archiefvorming
Geschiedenis van de archiefvormer
De privaatrechtelijke verzoeken om recht werden (tot 1968) behandeld door de Hoofdafdeling Privaatrecht, Afdeling Burgerlijk Recht, later overgenomen door de Stafafdeling Wetgeving Privaatrecht, en nog weer later door Stafbureau Voorlichting. In 1991 is deze categorie opgeheven.
De publiekrechtelijke verzoeken om recht werden vanaf 1952 in behandeling genomen door de Hoofdafdeling Publiekrecht, Afdeling Staats- en Strafrecht. Vanaf 1964 is deze taak overgegaan naar de Onderafdeling Algemene Aangelegenheden van de Afdeling Staats- en Strafrecht. M.i.v. 1 januari 1990 heeft men besloten deze categorie te laten vallen. Ze werden vanaf dat moment geregistreerd op de algemene agenda en worden opgeborgen, naar onderwerp in verzameldossiers oftewel C-dossiers genoemd.
Geschiedenis van het archiefbeheer
Aanvankelijk werden de verzoeken om recht ingeboekt in het bestaande chronologisch ingerichte 'verbaalstelsel'. Toen begin jaren vijftig deze manier van archiveren bij de overheid werd opgevolgd door het 'dossierstelsel' werden de verzoeken om recht zaaksgewijs ingeschreven op registerkaarten onder de code VR, aangevuld met een nummer. Dit nummer bestond uit een jaartal, een kwartaalaanduiding, en een uniek volgnummer, bijvoorbeeld VR 524/033 (vierde kwartaal van 1952, nr. 33). Nog in behandeling zijnde zaken werden omgezet in VR-dossiers. Hierdoor kan er een discrepantie zijn tussen het VR-nummer en de datering van de stukken. In het hierboven genoemde geval bevat het dossier bijvoorbeeld stukken vanaf 1950, de periode van het verbaalstelsel. Soms is het onduidelijk waarom nummering en datering niet met elkaar sporen. Dossier VR 741/285 bijvoorbeeld, dat stukken vanaf 1976 bevat. Of dossier VR 741/295, dat uitsluitend stukken uit 1985 bevat. Het bleek onmogelijk om deze discrepanties achteraf nog te verklaren.
De verwerving van het archief
Overbrenging van een overheidsarchief
Inhoud en structuur van het archief
01.01.01; 2.09
Selectie en vernietiging
Bij de selectie is gebruik gemaakt van de lijst van voor vernietiging in aanmerking komende stukken 'categorieën 1.221 en 1.248' van het Ministerie van Justitie, vastgesteld bij gemeenschappelijke beschikkingen van de ministers van Justitie en van Onderwijs, Kunsten en Wetenschappen d.d. 8 september 1956, afd. A.Z./P & A nr. 36/056 en 6 oktober 1956, afd. O.K.M., nr. 29361; gewijzigd bij gemeenschappelijke beschikkingen van de ministers van Justitie en van Cultuur, Recreatie en Maatschappelijk Werk d.d. 4 juni 1965, afd. A.Z./P & A, nr. 347/065 en 29 juni 1965, afd. O.K.N. nr. 116989, respectievelijk d.d. 31 augustus 1967, afd. A.Z./P & A, nr. 519/067 en 29 september 1967, Directie O.K.N. nr. 139418.
Ondanks het feit dat genoemde vernietigingslijst is ingetrokken mocht op grond van de brief van de algemene rijksarchivaris van oktober 2005, kenmerk C/SenA/05/1936 deze lijst wel gebruikt worden.
De omvang van het totale archief van de Lettergroep Verzoeken om Recht, dat is ontsloten met de toegangen 2.09.67 en 2.09.69, bedroeg voor de bewerking 32 meter. Van het in deze toegang beschreven deel kwam na de bewerking hiervan 2,75 meter voor bewaring in aanmerking, terwijl dit voor het in toegang 2.09.67 beschreven deel voor 17,5 meter gold.
Omdat de vernietigingslijst is ingetrokken zijn de voor vernietiging aangewezen archiefbescheiden retour naar de zorgdrager gegaan.
Ordening van het archief
De inventaris is op onderwerp geordend met vermelding van het VR-nummer.
Aanwijzingen voor de gebruiker
Openbaarheidsbeperkingen
Volledig beperkt openbaar (B).
Materiële beperkingen
Voor de materiële staat van het archief is de bewerking van het te bewaren gedeelte uitgevoerd conform artikel 11 van het Archiefbesluit en de Regeling Duurzaamheid Archiefbescheiden.
Aanvraaginstructie
Openbare archiefstukken kunnen online worden aangevraagd en gereserveerd. U kunt dit ook via de terminals in de studiezaal van het Nationaal Archief doen. Om te kunnen reserveren dient u de volgende stappen te volgen:
U maakt een profiel aan op www.gahetna.nl, en logt vervolgens in
Via de archiefinventaris (alleen de beschrijvingen met rode nummers) selecteert u het gewenste archiefstuk door op de knop 'Reserveren' te klikken
In het volgende scherm geeft u aan op welke dag u het archiefstuk wilt inzien
Indien u zich bevindt in de studiezaal en een tafelnummer heeft ontvangen kunt u dit nummer vermelden. Als u geen tafelnummer heeft kunt u tafelnummer 777 laten staan
Vervolgens bevestigt u uw reservering door deze te versturen.
Verwant materiaal
Beschikbaarheid van kopieën
Verwante archieven
2.09.67 - Ministerie van Justitie: Lettergroep Verzoeken om Recht, 1945 - 1990
Bijlagen
Concordans van VR-nummer naar inventarisnummer
523-108 17
524-003 128
524-071 1
531-002 18
532-183 111
541-021 21
541-154 19
543-047 20
551-014 104
551-022 2
554-029 23
554-279 22
554-290 24
561-024 16
561-025 26
561-035 112
561-060 28
562-001 25
571-311 129
573-008 31
574-012 29
574-046 30
583-108 34
583-304 27
584-069 33
584-102 32
591-319 113
592-104 35
592-294 36
601-209 38
602-005 3
603-070 37
603-087 39
604-072 145
622-219 41
622-226 130
624-031 40
632-008 43
634-051 42
654-041 44
661-070 46
661-133 45
662-356 47
671-008 48
672-033 131-138
673-020 52
674-019 51
674-060 50
674-104 49
682-059 146
683-017 54
683-043 53
683-256 57, 58
684-022 55
691-032 114
691-066 59
691-096 56
691-217 4
701-124 60
702-076 62
703-004 61
703-070 5
704-049 6
712-124 115
712-181 116
713-036 65, 66
713-081 63
713-090 64
722-047 67
723-080 69
731-035 68
732-033 72
733-051 71
733-061 70
733-109 73
741-032 75
741-040 74
741-083 77
741-285 147
741-295 142
742-100 76
744-003 7
744-007 8
751-012 9
754-023 78
754-046 79
761-001 81
762-072 80
763-070 139
772-035 117
773-106 140
774-013 118
784-019 84
784-032 83
792-208 10
794-059 85
802-001 86
803-028 11
803-052 119
812-044 82
813-037 87
814-004 88
821-005 120
821-030 89
822-001 90
824-023 91
824-062 121
831-008 93
831-035 13
832-026 92
833-031 12
834-002 124
834-003 94
834-225 141
842-009 122
842-035A 96
843-042 123
844-011 97
853-253 14
864-040 125
872-009 102
872-030 100
872-039 143
872-061 95
873-009 126
873-015 15
873-020 103
873-029 101
873-247 105
882-245 107
882-255 98
882-268 127
883-229 99
883-260 106
884-227 108
903-024 109
904-055 144
911-028 110
Besluit van de Minister van Justitie, houdende beperking van de openbaarheid van het archief van de Lettergroep Verzoeken om Recht (Bijzondere Onderwerpen) van het Ministerie van Justitie (1949 - 1991), toegang nr. 2.09.69
(als bedoeld in artikel 10 van het Archiefbesluit 1995)
Met het oog op de bescherming van de persoonlijke levenssfeer van nog levende personen, worden op grond van artikel 15, eerste lid, onder a, van de Archiefwet 1995 aan de openbaarheid van de naar het Nationaal Archief over te brengen archiefbescheiden van het bestand van archiefbescheiden van de Lettergroep Verzoeken om Recht (VR) van het Ministerie van Justitie 1949 - 1991, bevattende de hierboven genoemde archieven, de volgende beperkingen gesteld:
1. Dossiers die jonger zijn dan 75 jaar zijn beperkt openbaar; uitgangspunt daarbij is het jaar waarin het betreffende dossier is afgesloten.
2. De beperking van de openbaarheid is van toepassing op de gehele inventaris.
3. Raadpleging van de archiefbescheiden is, gelet op art. 15, derde lid van de Archiefwet 1995, slechts mogelijk na schriftelijk verkregen toestemming van de directeur van het Nationaal Archief. Deze toestemming kan worden verleend, indien wordt voldaan aan de volgende voorwaarden:
De verzoeker doet een gemotiveerd schriftelijk verzoek tot inzage van de archiefbescheiden, waarin wordt aangegeven: de omschrijving van het onderzoeksdoel, de onderzoeksopzet en de wijze waarop de vertrouwelijkheid van de persoonsgegevens zal worden gewaarborgd.
De verzoeker vult hiertoe het Formulier voor toestemming tot raadpleging van niet-openbare archieven van het Ministerie van Justitie in en ondertekent het formulier. De verzoeker verklaart daarmee tevens zich te zullen houden aan de in het formulier opgenomen bepalingen. Een exemplaar van het formulier is als bijlage 2 bij de Verklaring van Overbrenging gevoegd.
Voordat hij toestemming verleent, beoordeelt de directeur van het Nationaal Archief het verzoek.
4. De directeur van het Nationaal Archief bereidt de beschikbaarstelling van het dossier voor. In de belangenafweging betrekt hij de belangen van alle personen waarvan persoonsgegevens in het dossier zijn opgenomen.
5. Het is niet toegestaan reproducties te vervaardigen van documenten uit de dossiers,
waarop deze beperkende bepalingen van toepassing zijn, zonder toestemming van de directeur van het Nationaal Archief. Deze kan uitsluitend toestemming verlenen voor:
- Reproducties van in dossiers aangetroffen openbare stukken, zoals krantenknipsels.
- Reproducties van in persoons- en strafdossiers aangetroffen foto's, persoonlijke brieven, dagboeken, andere soortgelijke documenten, indien deze aantoonbare persoonlijke emotionele waarde hebben voor de verzoeker, indien deze documenten geen belastende aanwijzingen bevatten en het bezit daarvan de belangen van nog levende personen niet onevenredig kan schaden.
De directeur van het Nationaal Archief kan voorwaarden verbinden aan het verlenen van zijn toestemming.
6. De directeur van het Nationaal Archief geeft voor publicatie uit deze bescheiden voor stukken houdende bijzondere persoonsgegevens in de zin van artikel 16 Wet bescherming persoonsgegevens, geen toestemming zonder voorafgaand overleg met de Minister van Justitie.
7. De openbaarheid van de toegang op het bestand is beperkt: op de studiezaal van het Nationaal Archief wordt een geanonimiseerde versie geplaatst. Op specifieke personen gerichte vragen moeten, met het onder 3. bedoelde formulier worden voorgelegd aan de directeur van het Nationaal Archief.
Getekend te Den Haag,
De Minister van Justitie,
namens deze,
de Secretaris-Generaal,
J. Demmink
Datum: 26 mei 2008
Nummer: 5547469/08
Beschrijving van de series en archiefbestanddelen
- Klachten en verzoekschriften m.b.t. de minister van Justitie, 1.
  Zie ook inv.nrs. 128-138, 141,143.
  - Klacht van N.N. tegen de minister van Justitie inzake het niet optreden tegen de illegale praktijken bij de export van zuidvruchten en zijn veroordeling voor het het rijden met een ongeldig rijbewijs., 1951-1964; 1; omslag
    VR-nummer: 524-071
    Openbaarheid beperkt tot 1 januari 2065
  - Klacht van N.N. tegen de Staat der Nederlanden inzake zijn behandeling tijdens zijn rechtzaken., 1955-1964; 2; omslag
    VR-nummer: 551-022
  - Verzoek van N.N. aan de minister van Justitie voor een vergoeding van de geleden waterschade, ontstaan na de afsluiting en verzegeling van zijn huurpand op last van de rechter-commissaris., 1960-1966; 3; omslag
    VR-nummer: 602-005
  - Europees beroep van N.N. tegen de minister van Justitie inzake het innemen van goederen bij zijn arrestatie, onduidelijke reden van aanhouding en niet tijdig en voldoende voorbereiding op zijn verdediging voor meermalen gepleegde oplichting., 1969-1971; 4; pak
    VR-nummer: 691-217
  - Verzoek van N.N. aan de minister van Justitie inzake de toepassing van een artikel uit het E.E.G.-verdrag betreffende een uitkering van invaliditeitsrente, verkregen van de door hem vervulde verzekeringstijdvakken in Nederland en Duitsland., 1970; 5; omslag
    VR-nummer: 703-070
  - Europees beroep van N.N. tegen de minister van Justitie inzake het verzoek om vernietiging van de vonnissen met ter beschikkingstelling van de Regering voor het plegen van ontucht met minderjarigen., 1970-1972; 6; omslag
    VR-nummer: 704-049
  - Verzoek van N.N. aan de minister van Justitie om een strafvervolging in te stellen tegen de Hollandse Metallurgische Industrie Billiton BV te Arnhem wegens luchtverontreiniging., 1974-1977; 7; omslag
    VR-nummer: 744-003
  - Europees beroep van N.N. tegen de Nederlandse Staat inzake het opheffen van de ter beschikkingstelling van de Regering na een vonnis van het Gerechtshof te 's-Hertogenbosch voor poging tot doodslag., 1974-1980; 8; pak
    VR-nummer: 744-007
  - Verzoek van N.N. aan de minister van Justitie om schadeloosstelling voor de beschadiging van haar auto tijdens een achtervolging van twee ontsnapte gedetineerden door de Rijkspolitie Groep Ommen en de Verkeersgroep Zwolle., 1975; 9; omslag
    VR-nummer: 751-012
  - Verzoek van N.N. om hulp van de minister van Justitie bij het innen van een vordering op de dochter van N.N., welke hem gerechtelijk is toegewezen., 1979-1988; 10; omslag
    VR-nummer: 792-208
  - Verzoek van N.N. aan de Koningin om herziening van het vonnis, eerherstel en het aan het publiek kunnen tentoonstellen van zijn archeologische vondsten., 1980-1982; 11; pak
    VR-nummer: 803-028
  - Europees beroep van N.N. tegen de minister van Justitie inzake de duur van het proces, waarbij hij in verzekeringstelling is geplaatst voor verduistering in een onteigeningskwesties., 1983-1989; 12; pak
    VR-nummer: 833-031
  - Klacht van N.N. tegen de Stichting Gezondheidsdienst voor dieren in Gelderland en de Staat (Justitie) inzake zijn inbeslaggenomen veestapel wegens schending van het Besluit Bestrijding Tuberculose onder het Rundvee., 1983-1989; 13; pak
    VR-nummer: 831-035
  - Klacht van N.N. tegen de minister van Justitie inzake het niet beantwoorden van zijn brieven., 1985-1988; 14; omslag
    VR-nummer: 853-253
  - Klacht van N.N. tegen de minister van Justitie inzake het niet beantwoorden van zijn brief., 1987-1988; 15; omslag
    VR-nummer: 873-015
- Klachten en verzoekschriften m.b.t. Politieoptreden, 2.
  - Klacht van N.N. over een wachtmeester van de Rijkspolitie te Bergentheim inzake het uitgevoerde onderzoek naar de aangifte van een diefstal., 1949-1956; 16; omslag
    VR-nummer: 561-024
  - Klacht van N.N. tegen wachtmeesters van de Rijkspolitie Gewest Amsterdam, Afdeling Parketgroep Amsterdam inzake het optreden bij een nachtelijke inval, zijn arrestatie en inhechtenisneming voor de niet betaalde boetes voor verkeersovertredingen., 1952-1953; 17; omslag
    VR-nummer: 523-108
  - Klacht van N.N. en N.N. tegen de Gemeentepolitie te Eindhoven en Heerlen inzake het optreden tijdens hun arrestatie en inverzekeringstelling., 1953; 18; omslag
    VR-nummer: 531-002
  - Klacht van N.N. tegen de Gemeentepolitie Hoogeveen inzake de behandeling van de aangifte van mishandeling door haar man en de beslagneming van hun eigendommen., 1954-1955; 19; omslag
    VR-nummer: 541-154
  - Klacht van N.N. en N.N. tegen een opperwachtmeester van de Rijkspolitie Post Oirsbeek inzake het optreden tijdens de aanhouding en het verhoor op het politiebureau., 1954-1955; 20; omslag
    VR-nummer: 543-047
  - Klacht van N.N. tegen een agent van de Gemeentepolitie te Zwijndrecht inzake het optreden tijdens het overhandigen van een bekeuring en het afhandelen van de aangifte van huisvredebreuk en mishandeling., 1954-1957; 21; omslag
    VR-nummer: 541-021
  - Klacht van N.N. over het ongepaste optreden van een gemeentepolitieagent van 's-Hertogenbosch bij een verkeerscontrole., 1955; 22; omslag
    VR-nummer: 554-279
  - Verzoek van N.N. om toekenning van een schadevergoeding wegens een onrechtmatige overheidsdaad en het instellen van een onderzoek voor de strafvervolging van een wachtmeester van de Rijkspolitie te Zevenbergen voor mishandeling en doodslag van haar man., 1955-1959; 23; omslag
    VR-nummer: 554-029
  - Klacht van N.N. over een hoofdagent der Gemeentepolitie van Tilburg en de wachtmeester van het Korps Marechaussee over het onderzoek, het opgemaakte proces-verbaal van de hem tenlaste gelegde verkeersovertreding en de bij verstek veroordeling door de politierechter te Breda., 1955-1966; 24; omslag
    VR-nummer: 554-290
  - Klacht van N.N. betreffende het optreden van de Apeldoornse Gemeentepolitie bij het sussen van een burenruzie., 1956; 25; omslag
    VR-nummer: 562-001
  - Klacht van N.N. over het optreden van de Gemeentepolitie van Leiden tijdens een huiszoeking, aanhouding en inverzekeringstelling., 1956; 26; omslag
    VR-nummer: 561-025
  - Klacht van N.N. over het politieoptreden inzake de aangifte van bedreiging, treitering en laster door N.N. te Amsterdam., 1956-1960; 27; omslag
    VR-nummer: 583-304
  - Klacht van N.N. over de Rijkspolitie te Sint Jacobiparochie over het opgemaakte proces-verbaal van de hem tenlaste gelegde ontucht., 1956-1972; 28; omslag
    VR-nummer: 561-060
  - Verzoek van N.N. om een hernieuwd onderzoek naar de privé-contacten van een politieambtenaar met zijn vrouw., 1957-1958; 29; omslag
    VR-nummer: 574-012
  - Klacht van de ouders van N.N. over het optreden en de mishandeling door een wachtmeester der Rijkspolitie bij een aanmaning tot doorlopen., 1957-1959; 30; omslag
    VR-nummer: 574-046
  - Klacht van N.N. over het optreden van de Gemeentepolitie te Heerlen inzake de lange tijdsduur van de aanhouding en ondervraging wegens diefstal., 1957-1970; 31; omslag
    VR-nummer: 573-008
  - Aangifte van N.N. voor mishandeling door en het niet vervolgen van N.N., klacht over politieoptreden inzake de aangifte van mishandeling door N.N., 1958-1969; 32; omslag
    VR-nummer: 584-102
  - Klacht van N.N. over de Gemeentepolitie te Amsterdam voor het niet in behandeling nemen van de aangifte wegens beledigingen en tegen diens wil binnentreden in zijn woning., 1958-1969; 33; omslag
    VR-nummer: 584-069
  - Klacht van N.N. tegen de Gemeentepolitie te Amsterdam inzake het optreden op het politiebureau, de voortgang en onrechtmatigheden in een echtscheidingsproces., 1958-1973; 34; omslag
    VR-nummer: 583-108
  - Klacht van N.N. tegen de Rijkspolitie te Eibergen inzake het niet in behandeling willen nemen van de aangifte van vernieling van veldgewassen., 1959-1964; 35; omslag
    VR-nummer: 592-104
  - Klacht van N.N. tegen hoofdagenten van de Gemeentepolitie te Amsterdam inzake het optreden bij zijn aanhouding en inverzekeringstelling voor het niet betalen van een bij gerechtelijke vonnis openstaande boete., 1959-1970; 36; omslag
    VR-nummer: 592-294
  - Klacht van N.N. tegen een wachtmeester van de Rijkspolitie te Wateringen inzake het optreden tijdens zijn aanhouding voor een verkeersovertreding., 1960; 37; omslag
    VR-nummer: 603-070
  - Verzoek van N.N. om een schadevergoeding wegens vernielingen door een postcommandant der Rijkspolitie Post Loon op Zand nadat zijn vrouw de liefdesrelatie met hem had verbroken., 1960; 38; omslag
    VR-nummer: 601-209
  - Klacht van N.N. tegen een hoofdinspecteur van de Gemeentepolitie te Amsterdam inzake het optreden tijdens zijn aanhouding, overbrenging naar het politiebureau en het verzoek om een vergoeding voor loonderving., 1960-1961; 39; omslag
    VR-nummer: 603-087
  - Klacht van N.N. over de Gemeentepolitie te Roermond inzake de aangerichte vernielingen bij een inval in zijn huis., 1961-1973; 40; omslag
    VR-nummer: 624-031
  - Klacht van N.N. tegen Gemeentepolitie te Rotterdam inzake de aanhouding van hem en zijn vrouw en het verzoek om schadevergoeding wegens het bederven van goederen door hun inhechtenisneming., 1962-1972; 41; omslag
    VR-nummer: 622-219
  - Verzoek van N.N. aan de officier van Justitie te Maastricht een onderzoek te doen naar het optreden van een agent van de Verkeersgroep te Sittard/Maastricht tijdens de aanhouding voor een verkeersovertreding., 1962-1980; 42; omslag
    VR-nummer: 634-051
  - Klacht van N.N. tegen de Gemeentepolitie te Zaandam inzake de behandeling van de aangiften van mishandeling door zijn huurbaas., 1963-1964; 43; omslag
    VR-nummer: 632-008
  - Klacht van N.N. tegen de Gemeentepolitie te Vlaardingen inzake het optreden tijdens de nachtelijke inval in een hotel voor het innen van niet betaalde boetes., 1965-1966; 44; omslag
    VR-nummer: 654-041
  - Klacht van N.N. tegen het hoofd van de Recherche van de Gemeentepolitie te Voorburg inzake het optreden tijdens een onderzoek naar dubieuze praktijken van een lid van de Universele Christengemeenschap., 1966-1968; 45; omslag
    VR-nummer: 661-133
  - Klacht van N.N. tegen de Gemeentepolitie te 's-Gravenhage inzake het optreden tijdens een inval in zijn woning, zijn arrestatie, de overbrenging naar het bureau en de opsluiting., 1966-1968; 46; omslag
    VR-nummer: 661-070
  - Verzoek van N.N. aan de Gemeentepolitie te Leiden om teruggave van zijn inbeslaggenomen administratie., 1966-1968; 47; omslag
    VR-nummer: 662-356
  - Klacht van N.N. tegen de Gemeentepolitie van Sliedrecht inzake de behandeling van de aangifte van diefstal van zijn rioleringsbuizen., 1967; 48; omslag
    VR-nummer: 671-008
  - Klacht van N.N. tegen de Gemeentepolitie te Voorschoten inzake het optreden tijdens een verkeerscontrole en posteren op een rijwielpad., 1967-1968; 49; omslag
    VR-nummer: 674-104
  - Klacht van N.N. tegen een agent van de Gemeentepolitie te Bussum inzake het optreden tijdens de aanhouding en overbrenging naar het politiebureau., 1967-1968; 50; omslag
    VR-nummer: 674-060
  - Klacht van N.N. tegen de Rijkspolitie te Almelo inzake het optreden tijdens de arrestatie en gevangenneming van haar man voor het ongeoorloofd thuis houden van zijn leerplichtige kinderen., 1967-1971; 51; omslag
    VR-nummer: 674-019
  - Klacht en een verzoek om strafvervolging van N.N. tegen een hoofdagent van de Gemeentepolitie te Leiden inzake het optreden bij zijn aanhouding en in beslagneming van een damesfiets., 1967-1972; 52; omslag
    VR-nummer: 673-020
  - Klacht van N.N. tegen de commissaris van de Rijkspolitie te Haarlem inzake het optreden tijdens het verhoor en de opsluiting in een cel bij een onderzoek naar een oplichtingzaak., 1968; 53; omslag
    VR-nummer: 683-043
  - Klacht van N.N. tegen de Gemeentepolitie te 's-Gravenhage inzake het optreden tijdens de aanhouding van haar zoon en de afhandeling van het betalen van de boete., 1968-1969; 54; omslag
    VR-nummer: 683-017
  - Klacht van N.N. tegen de Gemeentepolitie te Amsterdam inzake het optreden tijdens een huiszoeking in een woonboot en het verhoor op het politiebureau., 1968-1970; 55; omslag
    VR-nummer: 684-022
  - Verzoek van N.N. aan de Koningin om voortzetting van zijn medische praktijk en niet meer lastig te worden gevallen door de Rijkspolitie Groep Portugaal voor ondervraging., 1968-1975; 56; omslag
    VR-nummer: 691-096
  - Klacht van het bestuur van N.N. tegen de Civiele Politie en de Nederlandse Regering inzake het optreden tijdens de aanhouding, overhandiging van bevelen en aanmaningen tot betaling van gas, electra, water, huur en andere voorzieningen., 1968-1989; 57-58; 2 pakken
    VR-nummer: 683-256
    - 1968-1974, 57
    - 1975-1989, 58
  - Verzoek van N.N. aan de Tweede Kamercommissie om een onderzoek in te stellen naar het optreden van twee agenten van de Spoorwegpolitie tijdens zijn arrestatie., 1969-1970; 59; omslag
    VR-nummer: 691-066
  - Klacht van N.N. tegen de Rijkspolitie Groep Thorn en de Gemeentepolitie te Heerlen inzake het optreden tijdens zijn aanhouding en verhoor op het politiebureau op verdenking van schennis van de eerbaarheid., 1970; 60; omslag
    VR-nummer: 701-124